臺灣高等法院臺中分院刑事判決　　　　100年度上易字第998號
上　訴　人
即　被　告　林明正
選任辯護人　林道啟律師
上列上訴人因妨害名譽案件，不服臺灣臺中地方法院100年度易
字第107號中華民國100年5月26日第一審判決（起訴案號：臺灣
臺中地方法院檢察署99年度偵字第22268號），提起上訴，本院
判決如下：
    主  文
上訴駁回。
    事  實
一、林明正與宋盈臻為夫妻，於民國（下同）99年2月27日上午9
    時50分許，宋盈臻騎乘重型機車搭載子女宋ＯＯ、林ＯＯ與
    駕駛自用小客車之陳薰珠在臺中市北屯區○○○路○段346巷
    25弄之巷口附近，發生相撞之交通事故，致宋盈臻人車倒地
    ，並受有下肢擦挫傷及頭部外傷之傷害，嗣林明正於同日上
    午10時20分至30分許趕赴現場處理時，因不滿陳薰珠關於該
    交通事故所為之陳述及主張，雙方遂發生口角爭執，林明正
    竟基於妨害名譽之犯意，在不特定多數人得以共見共聞之馬
    路旁，於在場圍觀之群眾面前，以「我咧欉你老母」（臺語
    發音）之足以貶損陳薰珠之名譽、尊嚴及社會評價之言詞，
    公然侮辱陳薰珠。
二、案經陳薰珠訴由臺中市警察局（改制為臺中市政府警察局）
    第五分局報告臺灣臺中地方法院檢察署檢察官偵查起訴。
    理    由
一、證據能力之說明：
（一）按檢察官職司追訴犯罪，就審判程序之訴訟構造而言，檢
      察官係屬與被告對立之當事人一方，偵查中對被告以外之
      人所為之偵查筆錄，或被告以外之人向檢察官所提之書面
      陳述，性質上均屬傳聞證據。在理論上，如未予被告反對
      詰問、適當辯解之機會，一律准其為證據，似有違當事人
      進行主義之精神，對被告之防禦權亦有所妨礙；然而現階
      段刑事訴訟法規定檢察官代表國家偵查犯罪、實施公訴，
      必須對於被告之犯罪事實負舉證之責，依法其有訊問被告
      、證人及鑑定人之權，證人、鑑定人且須具結，而實務運
      作時，偵查中檢察官向被告以外之人所取得之陳述，原則
      上均能遵守法律規定，不致違法取供，其可信性極高，為
      兼顧理論與實務，乃於修正刑事訴訟法時，增列第159條
      之1第2項，明定被告以外之人於偵查中向檢察官所為陳述
      ，除顯有不可信之情況外，得為證據（最高法院95年度台
      上字第1044號判決要旨參照）。復按刑事訴訟法第159條
      之1第2項，明定被告以外之人於偵查中向檢察官所為陳述
      ，除顯有不可信之情況者外，得為證據；所謂「不可信之
      情況」，由法院審酌被告以外之人於陳述時之外在環境及
      情況而為判斷；而被告以外之人於偵查時，是否與被告對
      質，與其陳述時之外在環境並無必然之關聯，自不得以偵
      查中未經被告詰問，逕認該陳述無證據能力；至該等陳述
      與事實是否相符，要屬證據證明力之問題，與證據能力之
      有無，不容混淆（最高法院94年度台上字第7132號、95年
      度台上字第1585號等判決要旨參照）。又證人於檢察官偵
      查中所為之陳述，審酌該陳述作成之客觀條件及環境，認
      其心理狀態健全，並無受到脅迫、利誘或詐欺，自非顯有
      不可信之情形，依刑事訴訟法第159條之1第2項之規定，
      亦得為證據（最高法院95年度台上字第934號判決要旨參
      照）。查下列經本院列為本案證據之被告以外之人於檢察
      官偵查時所為之證述，依據偵訊過程及筆錄記載，可徵渠
      等於檢察官偵查中為陳述時，並無任何遭受外力不當干涉
      之顯不可信之情況；況被告及其辯護人於原審及本院審理
      時，亦無具體指陳該等證述作成時，有何外在環境及情況
      足以影響證人證述之任意性及真實性，而有何顯有不可信
      之情況；再者，證人陳薰珠、孫洪年、陳文才於原審審理
      時，均經傳喚到庭具結作證，並經被告及其辯護人交互詰
      問及對質，堪認已完足為合法調查之證據，故各該證人於
      偵訊時之證述，均堪認有證據能力。
（二）按被告以外之人於審判中若有「死亡」、「身心障礙致記
      憶喪失或無法陳述」、「滯留國外或所在不明而無法傳喚
      或傳喚不到」、「到庭後無正當理由拒絕陳述」等情形，
      而其於檢察事務官、司法警察官或司法警察調查中所為之
      陳述，經證明具有可信之特別情況，且為證明犯罪事實之
      存否所必要者，基於實體發現真實之訴訟目的，依刑事訴
      訟法第159條之3之規定，例外地賦與其證據能力。本件證
      人甯雲祥於檢察事務官詢問時所述，雖係被告以外之人於
      審判外之陳述，而經被告及其辯護人否認其證據能力在卷
      ，但證人甯雲祥經原審100年4月14日及同年5月5日之審判
      期日經合法傳喚未到，經查其已於100年4月3日出境一節
      ，有原審所查詢之法務部入出境資訊連結作業2紙在卷可
      稽（見原審卷第76頁、第77頁），足見證人甯雲祥確實已
      出境臺灣滯留國外而無法擔任證人，以致傳喚不到，而其
      於偵查中檢察事務官詢問時之證詞乃本案犯罪事實之直接
      證據，為證明犯罪事實存否所必要，且證人甯雲祥上開檢
      察事務官之詢問筆錄陳述作成之時間，距離本案案發時間
      較近，衡諸一般常情，尚屬在記憶猶新的情況下直接作成
      陳述；又觀諸該檢察事務官所製作之詢問筆錄，並佐以被
      告及本案其它證人後續供述、證述內容，堪認檢察事務官
      及書記官係如實依照陳述者之陳述內容予以記載，並無任
      何刻意誘導案情之疑義，且查無證據顯示證人甯雲祥於檢
      察事務官詢問時，有何遭受強暴、脅迫、詐欺、利誘或收
      買等外力之影響，致影響其供述之任意性，是認應具有特
      別可信之情況，依上開說明，其於檢察事務官詢問時陳述
      之內容，應有證據能力。
（三）按除顯有不可信之情況外，從事業務之人於業務上或通常
      業務過程所須製作之紀錄文書、證明文書，亦得為證據，
      刑事訴訟法第159條之4第2款定有明文。查卷附宋盈臻之
      中國醫藥大學附設醫院第0000000000號診斷證明書（詳原
      審卷第106頁），係訴外人宋盈臻於案發後立即經急診送
      往中國醫藥大學附設醫院醫院診療，經醫師在醫療業務過
      程所製作之證明文書，該等診斷證明書如有不實記載，診
      治醫師當受醫師法懲戒或刑法之處罰而具有制裁性，依據
      其製作過程及製作當時外部客觀情況，亦難認醫師會有不
      實記載之動機及可能，是此診斷證明書之製作應無「顯有
      不可信之情況」。而本件檢察官、被告及其辯護人在原審
      及本院審理期間，亦均未主張或釋明上開診斷證明書有何
      「顯有不可信之情況」，致不得為證據之情形，則依據上
      開法律規定，該診斷證明書具有證據能力，當得作為證據
      。
（四）按刑事訴訟法第159條之5第2項所規定：「當事人、代理
      人或辯護人於法院調查證據時，知有第159條第1項不得為
      證據之情形，而未於言詞辯論終結前聲明異議者，視為有
      前項之同意。」乃係基於證據資料愈豐富，愈有助於真實
      發現之理念，酌採當事人進行主義之證據處分權原則，並
      強化言詞辯論主義，透過當事人等到庭所為之法庭活動，
      在使訴訟程序順暢進行之要求下，承認傳聞證據於一定條
      件內，得具證據適格。此種「擬制同意」，因與同條第一
      項之明示同意有別，實務上常見當事人等係以「無異議」
      或「沒有意見」表示之，斯時倘該證據資料之性質，已經
      辯護人閱卷而知悉，或自起訴書、判決書之記載而了解，
      或偵、審中經檢察官、審判長、受命法官、受託法官告知
      ，或被告逕為認罪答辯或有類似之作為、情況，即可認該
      相關人員於調查證據之時，知情而合於擬制同意之要件（
      最高法院96年度台上字第4174號判決意旨參見）。經查，
      除上開供述證據外，本判決下列所引用之其餘被告以外之
      人於審判外之供述證據未合於刑事訴訟法第159條之1至第
      159條之4規定者，檢察官、被告及其辯護人於原審及本院
      審判期日未就證據能力有所爭執，且迄言詞辯論終結前亦
      未聲明異議，本院審酌上開證據資料製作時之情況，均無
      違法不當及證明力明顯過低之瑕疵，亦認為以之作為證據
      應屬適當，揆諸前開規定，均認有證據能力。
（五）卷附訴外人宋盈臻與告訴人車禍現場照片（詳本院卷第10
      8至113頁、第116頁），均係機械性紀錄特徵，也就是認
      識對象的是照相機鏡頭，透過鏡頭形成的畫面，存入或映
      寫入記憶裝置，然後還原於紙本上，故照相中不含有人的
      供述要素，在現實情形與作為傳達結果的照相，其內容上
      的一致性是透過機械的正確性來加以保障，並不存在人對
      現實事物的知覺、記憶於表現時可能發生的錯誤（如知覺
      的不準確、記憶隨時間推移而發生的變化），故照相非供
      述證據，並無傳聞法則之適用。查上開照片既係透過拍攝
      後經列印、沖洗所得，且與本件犯罪事實具有關聯性，依
      法當有證據能力，自得作為證據。
二、認定犯罪事實之依據：
（一）訊據上訴人即被告（以下簡稱被告）林明正固坦承確有於
      上開時、地，為處理其妻宋盈臻與告訴人間車禍案件前往
      車禍現場並對告訴人陳薰珠大聲說話等事實，惟矢口否認
      有何公然侮辱之犯行，辯稱：伊並未辱罵告訴人，當時是
      因為告訴人陳薰珠對我說：「你看，你老婆把我的賓士車
      車牌撞掉」，我才很大聲的用台語回答：「撞什麼」，我
      不認識告訴人陳薰珠，怎麼可能會去罵一個不認識的人。
      況告訴人說伊罵三句，但在民庭又說罵兩句，實際上，伊
      完全沒有罵告訴人，其他調解委員都可以作證，都是告訴
      人在自言自語云云。選任辯護人則為其辯稱：（1）證人
      孫洪年與告訴人陳薰珠曾討論案情，且證人孫洪年曾至被
      告家為告訴人方面致意，其交情應非淺薄，其證言不值採
      信。（2）證人陳文才警員無利害關係，並證稱未聽聞被
      告辱罵告訴人，應以證人陳文才之證詞較可採信。（3）
      告訴人指涉被告罵他是因為陳文才警員在場，被告就其回
      答不滿意就罵她，原審請告訴人標示站立位置，是三角關
      係。但被告為何罵他，因為被告不滿意她對陳文才詢問的
      過程不滿，但警員說被告來時，他已經坐在巡邏車上製作
      道路現場圖，警員下來就沒有聽到他們的爭執聲，原審判
      決有瑕疵。甯雲祥說他路過，離了四、五個店面，進而圍
      觀，應該聽到很多話，而不是那幾句。至於孫洪年說那時
      他在對面聽到整個過程，不只罵一句是有問題，系爭肇事
      車禍，道路寬十二公尺，人來人往，警員坐在車子裡面，
      沒有聽到，而在對街的人可以聽到，原審判決矛盾。從而
      應認為無積極證據可認定被告有公然侮辱之犯行等語。
（二）經查：
   1、被告林明正有於上開時、地，為處理其妻宋盈臻與告訴人
      間車禍案件前往車禍現場，並當場與告訴人陳薰珠間有口
      角爭執等事實，除為被告所不爭執，亦據證人即告訴人陳
      薰珠於偵查及原審審理時證述綦詳（詳原審卷第51至55頁
      ），復有證人宋盈臻警詢及偵訊所述在案可佐（於原審法
      院另案99年度交易字第813號），並有臺中市警察局第五
      分局警員陳文才職務報告書、道路交通事故現場圖、道路
      交通事故調查報告表（一）（二）、臺中市○○○道路交
      通談話紀錄表2份、中國醫藥大學附設醫院診字第0990208
      273號診斷證明書、交通事故現場照片14張在卷可稽（詳
      警卷第5頁；原審卷第99頁至第116頁），此部分事實堪以
      認定，先予敘明。
   2、次查，證人即告訴人陳薰珠、證人孫洪年於偵查中及原審
      審理中及證人甯雲祥於偵查中均證稱被告確實有於犯罪事
      實欄之時、地辱罵告訴人之事實；證人即告訴人陳薰珠於
      原審審理時係證稱：車禍當時我馬上打電話給證人甯雲詳
      請他過來，其間我還借兩次電話給被告的妻子宋盈臻，第
      3 次是被告打電話過來我接到，他在電話中就對我很不客
      氣，被告於車禍當時不在場，於車禍發生後30至40分鐘才
      到場，他到場時剛好員警在問我，被告似乎不滿意我的回
      答，就開始罵我，連我祖宗十八代都罵了，我回他怎麼可
      以罵人，他就說這樣剛好而已，「我咧欉你老母」，此時
      我就跟員警（指陳文才）表示非常強烈的抗議等語綦詳（
      詳原審卷第51頁反面至第55頁反面），核與證人孫洪年於
      原審審理時證稱：「當時我與告訴人陳薰珠之表妹約好，
      所以到案發地點附近，我騎機車經過時就看到前面有一堆
      人，有警察，有看到告訴人，當時我還不知道當事人是被
      告，我走到巷口時就聽到有男人的聲音在罵人，然後靠過
      去看就看到有居民圍觀，並聽見被告在辱罵，當時我距離
      被告及告訴人約5到7公尺遠，被告連珠砲辱罵告訴人，告
      訴人一開始還傻傻的沒反應，後來告訴人有回應被告問他
      為何罵人，當時被告反應很大我才印象很深刻，他說「罵
      你是剛好而已，我咧欉你老母」，當時告訴人的反應才比
      較激烈跟警察反應，警察才制止等語相符（詳原審第56頁
      至第58頁），並核與證人甯雲祥於偵查中之所證述：當時
      告訴人打電話給我，請我幫她協調，我到場發現警員在處
      理，就沒有過去處理，我有聽到被告辱罵告訴人三字經等
      情（詳偵卷第21頁）大致相符。而證人孫洪年證稱與告訴
      人之交情僅係一般泛泛，與被告亦不認識並無仇怨，應無
      偏頗任一方或刻意誣陷被告之動機；證人甯雲祥亦未與被
      告結怨，渠等證言應可採信。告訴人雖因車禍事件與被告
      之妻宋盈臻有利害衝突，惟其證言是否可信，仍應參酌其
      餘證據以資認定，尚不得僅因其與被告及其妻訴訟利害關
      係相反，即得逕論其證述不可採信。核諸告訴人上開證述
      內容既與證人孫洪年、甯雲祥之證詞內容及細節大致相符
      ，且其證述內容十分具體詳盡，可徵告訴人並非刻意捏造
      不實之事項以誣陷被告，其所言應堪採信。抑且，證人即
      當日處理告訴人與被告妻子宋盈臻之間車禍交通事件之員
      警陳文才亦迭於偵查中及原審審理時證稱：被告大約於我
      照相與測繪現場完畢，在巡邏車內做資料時才出現，當時
      車窗是關閉著，我知道被告與告訴人間在巡邏車外面有爭
      吵，但並不知爭吵內容為何，我有下去制止，告訴人有對
      我說被告對其辱罵三字經，要對被告提出公然侮辱告訴，
      此時被告沒有講話，因我係處理交通事故之員警，故有呼
      叫派出所員警前來處理，當時有很多人圍觀等語在卷（詳
      原審卷第58頁反面至第60頁）；核諸證人陳文才為依法處
      理交通事故之員警，其與雙方並無私人仇怨，僅係依其職
      務前往現場處理事故，其證言可信性高，應堪採信，而依
      其證言可知告訴人確實有在現場立即對處理交通事故之員
      警反應被告對其公然侮辱之事，此情與常情相符，亦可徵
      被告確有於車禍現場巡邏車外辱罵告訴人之事實。被告雖
      謂告訴人說伊罵三句，但在民庭告訴人又說伊罵兩句等語
      ，而辯護意旨亦謂：孫洪年證述不只罵一句有問題，甯雲
      祥離了四、五個店面，進而圍觀，應該聽到很多話，而不
      是那幾句等語，然本件起訴意旨綜合告訴人及證人孫洪年
      、甯雲祥之證述，可明確確定被告出言辱罵之言詞僅為「
      我咧欉你老母」一句，其餘被告當場之言詞，並非告訴人
      及證人孫洪年、甯雲祥一致證述而未在起訴之列。被告及
      辯護人上開指稱：有問題之言詞，依證人孫洪年之證述及
      告訴人之指述並非僅一句云云，然本件除被告口出「我咧
      欉你老母」一句外，其餘言詞綜合告訴人之指述及證人孫
      洪年、甯雲祥之證述並未明確，而經公訴意旨排除，但並
      無從執此否定被告確有對告訴人辱罵「我咧欉你老母」之
      言詞。綜上所述，被告顯有於上開時間、地點，對告訴人
      公然侮辱稱：「我咧欉你老母」之犯行，應堪認定。
（三）被告辯解及選任辯護人辯護意旨不予採信之說明：
   1、被告及其選任辯護人固主張：證人即到場處理之員警陳文
      才並未聽聞被告辱罵告訴人，且其亦稱看到被告及告訴人
      在爭執，就馬上下車，其間應只有幾秒不到1分鐘，被告
      及告訴人即停止爭吵，此後其並未聽見被告有以三字經辱
      罵告訴人，是證人孫洪年及證人即告訴人陳薰珠所述均與
      證人陳文才所述不符，且告訴人係利害關係人，而證人孫
      洪年又與告訴人交情匪淺，因而其等之證言可信性不高，
      並不可採；而因證人陳文才為至案發現場處理事務之員警
      ，其與雙方並無利害關係，應以證人陳文才所述較為可採
      云云。惟查，證人陳文才於其出具之員警職務報告書中明
      載當時情形為「職當時在車禍現場，坐在巡邏車駕駛坐（
      應係『座』之誤繕）內繪製車禍現場圖，當時巡邏車車窗
      有關上，雙方當事人（陳薰珠、宋盈臻）及家屬（林明正
      ）距離職約有一個車身距離，他們雙方在爭吵時職有看見
      ，但爭吵內容職並未聽清楚，因當時巡邏車之車窗是關上
      的，並聽不清楚外面的聲音，職見雙方當事人在吵架立即
      下車制止勸架後雙方當事人就沒吵架了」（詳警卷第5頁
      ），則細究證人陳文才之證詞，可知證人陳文才當時正在
      巡邏車內繪製車禍現場圖，當時巡邏車車窗有關上，而證
      人之注意力並未全程專注在被告及告訴人之舉止，而係專
      注於製作交通事故之相關資料及繪製車禍現場圖，衡諸常
      情，應無餘力專注聽聞、觀察巡邏車外雙方爭執狀況，因
      而並未注意被告及告訴人之爭執內容，而被告辱罵告訴人
      之「我咧欉你老母」等語（臺語發音），字數非多，在轉
      瞬之間即已辱罵完畢，是以縱令證人陳文才在緊閉車窗之
      巡邏車內並未清楚聽聞被告與告訴人間之爭執內容，亦不
      足以逕為有利於被告認定之依據。雖證人孫洪年、甯雲祥
      係在空曠十二公尺道路，但其二人均專注於被告與告訴人
      之爭吵，與證人陳文才所處上開情狀不同，則證人孫洪年
      、甯雲祥證述能聽聞被告與告訴人爭吵之內容，顯與常情
      無違，辯護人意旨認警員陳文坐在車子裡面，沒有聽到吵
      架之內容，反而在對街的人可以聽到，顯屬矛盾云云，即
      有誤會。從而，綜合案發當時各該證人所處位置及在場原
      因以觀，證人陳文才並未注意被告與告訴人間爭執之實際
      內容為何，尚不違反事理常情，亦難謂證人陳文才之證述
      內容與證人孫洪年、陳薰珠、甯雲祥之證述內容有何相互
      抵觸之處，是被告及選任辯護人上開辯詞，應屬誤會。
   2、選任辯護人另質疑稱：證人孫洪年與陳薰珠之交情匪淺，
      而依告訴人所述，告訴人與證人孫洪年曾討論本案案情，
      故證人孫洪年所證述不應採信云云。惟查，告訴人於原審
      審理時證稱：「（問：99年10月21日，檢察事務官有傳你
      去訊問，當時你向檢察事務官陳述你要傳一個叫做施並明
      的證人，後來為何沒有找他作證，反而找甯雲祥與孫洪年
      ？）施先生的老婆很反對，他不想出庭作證。（問：你剛
      剛陳述，你不知道孫洪年有在現場，為何找他出來作證？
      ）這個都是事後大家講起來的時候說的。（問：你去找孫
      洪年或甯雲祥出來作證的情形，是否是你先跟他說明你當
      天被辱罵的情況，還是孫洪年與甯雲祥主動告知你的？）
      甯雲祥是我當天（指案發當時）馬上打電話給他請他過來
      ，但是他何時到達現場我不清楚，施先生是是開車經過我
      們家，過來問我當天被罵的情形，當天是很多人都有聽到
      ，可是說要出庭作證大家都不要，因為被告當天很粗暴大
      家都不想得罪他。」等語；證人孫洪年則證稱：「（問：
      事後陳薰珠有無主動去找你請你出來作證？）應該不是這
      樣說，是事後我去陳薰珠他表妹家，她表妹問我，上次我
      表姊發生車禍你有看到嗎，是這樣又提起這件事情，我就
      跟她表妹說，這小小的事情怎麼到現在還沒解決，然後我
      們跟陳薰珠碰頭，講起這件事情，所以我才替她去找林明
      正談一下。（問：你為何要去找林明正談？）是好意希望
      能促成他們和解。」、「（問：你與陳薰珠交情如何？）
      泛泛的吧。（問：若是這樣，你剛剛有提到你要代表陳薰
      珠去對車禍受傷的人致意，為何要代表陳薰珠去致意，且
      希望達成和解？）每個人的正義指數是不一樣的，我是見
      義勇為的人。」；則依告訴人及證人孫洪年所述，可知證
      人孫洪年並非告訴人陳薰珠主動尋找並請託出來作證，而
      係告訴人之表妹與孫洪年因事後偶然提起才出庭作證，而
      證人與告訴人之交情亦僅為泛泛，並無親屬或利益關係，
      其係經過現場目睹本案發生，始願意出庭作證，尚難認有
      何違背事理常情之處；況且，對於證人證述是否屬實之評
      價，繫諸於證人本身之道德意識、觀察能力、記憶能力、
      表達能力及法秩序遵守意願之強度等等，並非一旦證人與
      被告或告訴人有任何親誼私交，即應斷然否定證人證述之
      可信性，選任辯護人徒以空言指稱證人孫宏年與告訴人及
      其家人或有私交而質疑其證述之可信性，略嫌速斷，查無
      所據，尚非可採。
（四）被告於本院雖再表示調解委員可證明伊並未辱罵被告（見
      本院卷第27頁反面），惟調解委員於事發後為調解，於事
      發當時並未在場，顯未能親身經驗案發當時之情狀，本院
      認並無傳喚之必要，附此敘明。
（五）本案事證業臻明確，被告確有上開公然侮辱之犯行，堪以
      認定，應依法論科。
三、論罪科刑部分：
    按刑法第309條第1項之公然侮辱罪，其構成要件有二，一須
    出於公然；二須侮辱人。所謂公然，係指不特定人或多數人
    得以共見共聞之狀態而言（司法院院字第2033、2179號解釋
    參照），而所謂多數人則包括特定之多數人在內，至其人數
    應視立法意旨及實際情形，已否達於公然之程度而定，至於
    現場實際上有多少人見聞，則非所問。而所謂「侮辱」，係
    指侮弄辱罵，申言之，凡以粗鄙之言語、舉動、文字、圖畫
    為侮謾辱罵，或為其他輕蔑人格之一切行為屬之，任何對他
    人為有害於感情名譽之輕蔑表示，足使他人在精神上、心理
    上有感受到難堪或不快之虞者，均屬侮辱。查被告在馬路旁
    眾人圍觀之際以「我咧欉你老母」（臺語發音）之言語辱罵
    告訴人，確實達到公然之要件且足以使告訴人感到受辱，是
    核被告所為，係犯刑法第309條第1項之公然侮辱罪。原審認
    被告罪證明確，適用刑法第309條第1項、第41條第1項前段
    ，刑法施行法第1條之1第1項、第2項前段，並審酌被告為成
    年人，雖係因妻兒車禍受傷因而心情緊張固屬人之常情，然
    於抵達車禍現場後，不思理性處理問題，非但與告訴人口角
    相向，且在人車往來頻繁之案發現場，於在場多數人均得共
    見共聞之情境下，以粗鄙言語辱罵告訴人，不顧告訴人當場
    受辱之感受，犯後迄今未與告訴人和解，且始終否認犯行，
    是於犯後態度部分尚無從為其有利之考量，暨其無犯罪紀錄
    之素行（詳卷附臺灣高等法院被告前案紀錄表）、高中畢業
    之智識程度、職業裝潢、家庭經濟狀況小康之生活狀況（詳
    警卷第6頁調查筆錄之記載）等一切情狀，量處拘役四十日
    ，並諭知易科罰金之折算標準，核其認事用法均無違誤，量
    刑亦稱妥適，應予維持。被告雖上訴否認犯行指摘原判決不
    當，然原判決業已詳述認定被告公然侮辱犯行之理由如上，
    並無何違誤之處，被告上訴顯無理由，應予駁回。
四、據上論結，應依刑事訴訟法第三百六十八條，判決如主文。
本案經檢察官吳經綸到庭執行職務。
中    華    民    國   100    年    8     月    25    日
            刑事第一庭    審判長法  官  李  璋  鵬
                                法  官  胡  森  田
                                法  官  胡  忠  文
以上正本證明與原本無異。
不得上訴。
                                書記官  廖  家  莉
中    華    民    國   100    年    8     月    25    日
附錄本案論罪科刑法條全文：
中華民國刑法第309條第1項
公然侮辱人者，處拘役或3百元以下罰金。